【裁判字號】    94,訴,832
【裁判日期】    950103
【裁判案由】    違反毒品危害防制條例
【裁判全文】
臺灣雲林地方法院刑事判決               94年度訴字第832號
公  訴  人  臺灣雲林地方法院檢察署檢察官
被      告  甲○○
                    （現另案於台灣雲林第二監獄執行中）
上列被告因違反毒品危害防制條例案件，經檢察官提起公訴（94
年度毒偵字第1250號），被告就被訴事實為有罪之陳述，經本院
合議庭裁定依簡式審判程序審理，本院判決如下：
    主  文
甲○○連續施用第壹級毒品，處有期徒刑壹年；扣案之第壹級毒
品海洛因壹包（淨重零點零肆公克）沒收銷燬之。又連續施用第
貳級毒品，處有期徒刑陸月。應執行有期徒刑壹年肆月；扣案之
第壹級毒品海洛因壹包（淨重零點零肆公克）沒收銷燬之。
    犯罪事實
一、甲○○前因施用第1 級、第2 級毒品案件，經送觀察、勒戒
    後，認無繼續施用毒品之傾向，而於民國92年1 月17日予以
    釋放出所，並由臺灣雲林地方法院檢察署檢察官於同日以91
    年度毒偵字第1091號為不起訴處分確定。又因施用第1 級、
    第2 級毒品案件，經法院分別判處有期徒刑8 月、4 月，並
    定應執行有期徒刑10月確定（尚未執行完畢，不構成累犯）
    。詎其仍不知悔改，竟基於施用第1 級毒品海洛因之概括犯
    意，自93年12月17日後某日起至94年6 月24日上午9 時30分
    許止，在雲林縣北港鎮好收里86號住處，以將海洛因毒品放
    入針筒內注射血管之方式，連續施用第1 級毒品海洛因多次
    。另基於施用第2 級毒品安非他命之概括犯意，自94年1 月
    初起至94年6 月22日止，在不詳處所，以將第2 級毒品安非
    他命放入玻璃球內燒烤吸食其煙之方式，連續施用第2 級毒
    品安非他命多次。嗣於94年6 月24日下午1 時10分許，為警
    於雲林縣北港鎮好收里口庄42之15號當場查獲，並扣得第1
    級毒品海洛因1 包（淨重0.04公克），始悉上情。
二、案經雲林縣警察局北港分局報請臺灣雲林地方法院檢察署檢
    察官偵查起訴。
    理  由
一、程序方面：
    本件被告甲○○所犯為死刑、無期徒刑、最輕本刑三年以上
    有期徒刑及高等法院管轄第一審案件以外之罪，並經被告於
    準備程序進行中，就前揭被訴事實為有罪之陳述，經法官告
    知簡式審判程序之旨，並聽取公訴人、被告之意見後，合議
    庭認為適宜，依刑事訴訟法第273 條之1 第1 項之規定，裁
    定進行簡式審判程序。
二、認定犯罪事實所根據的證據及理由：
  (一)雲林縣警察局北港分局尿液送檢真實姓名對照表、雲林縣衛
    生局煙毒尿液檢驗成績書、台灣檢驗科技股份有限公司濫用
    藥物尿液檢驗報告各1 件。足以證明被告所採集之尿液，經
    檢驗結果，分別呈甲基安非他命及呈甲基安非他命、嗎啡陽
    性反應。其確有施用第1 級、第2 級毒品。
  (二)扣案之第1 級毒品海洛因1 包（淨重0.04公克）。足以證明
    被告施用毒品之犯行。
  (三)法務部調查局鑑定通知書1 份。足以證明扣案之物品確含有
    海洛因成分。
  (四)臺灣雲林地方法院檢察署91年度毒偵字第1091號不起訴處分
    書1 件。足以證明被告前因施用毒品，經觀察、勒戒執行完
    畢釋放後，5 年內再犯上開連續施用第1 級毒品，及施用第
    2 級毒品之罪。
  (五)被告甲○○之自白。
  (六)綜上所述，足認被告自白與事實相符，應可採信。本件事證
    明確，被告甲○○犯行應堪認定。
三、論罪科刑的理由：
  (一)按海洛因及安非他命分別為毒品危害防制條例第2 條第2 項
    第1 款、第2 款所定之第1 級及第2 級毒品，不得非法持有
    、施用。核被告甲○○所為，係犯毒品危害防制條例第10條
    第1 項施用第1 級毒品罪及同條第2 項施用第2 級毒品罪。
  (二)被告持有海洛因及安非他命行為，為施用之高度行為所吸收
    ，均不另論罪。
  (三)被告多次施用第1 級毒品及第2 級毒品之行為，均時間緊接
    ，犯罪構成要件相同，顯係基於概括犯意反覆為之，均為連
    續犯，應分別依刑法第56條之規定論以連續施用第1 級、第
    2 級毒品之一罪，並依法加重其刑。
  (四)被告所犯上開連續施用第1 級毒品及施用第2 級毒品之2 罪
    間，犯意各別，罪名互異，應予分論併罰。
  (五)原公訴意旨認被告係自92年1 月17日觀察勒戒執行完畢出監
    後某日起至94年6 月24日上午9 時30分許止，連續施用第1
    級毒品海洛因，然此部分業經到庭檢察官當庭減縮更正為係
    自93年12月17日後某日起至94年6 月24日上午9 時30分許止
    。及就被告施用第2 級毒品部分，被告於本院審理時坦承其
    係自94年1 月初起至94年6 月22日止施用第2 級毒品，並經
    到庭檢察官當庭擴張起訴事實，此部分被告顯係出於概括犯
    意反覆為之，為連續犯，核屬裁判上一罪，為起訴效力所及
    ，本院自得併予審理，併此敘明。
  (六)爰審酌被告前因施用毒品犯行經法院觀察、勒戒執行完畢，
    復因施用毒品案件經法院判處有期徒刑10月確定，猶不知警
    惕，再犯本件施用毒品之罪，顯然並無戒斷毒品之決心，然
    施用毒品係屬自戕行為並未損害他人，其於犯罪後坦承犯行
    ，犯罪後態度尚佳等一切情狀，分別量處如主文所示之刑，
    併合併定其應執行刑示懲。
  (七)扣案之第1 級毒品海洛因1 包（淨重0.04公克）應依毒品危
    害防制條例第18條第1 項前段規定沒收銷燬。
四、適用之法律：
  (一)刑事訴訟法第273 條之1 第1 項、第299 條第1 項前段。
  (二)毒品危害防制條例第10條第1 項、第2 項、第18條第1 項前
    段，刑法第11條前段、第56條、第51條第5 款。
本案經檢察官賴政安到庭執行職務。
中    華    民    國    95    年    1    月      3    日
                  刑事第六庭  法  官  蔡世芳
以上正本證明與原本無異。
如不服本判決，應於判決收受後10日內，向本院提出上訴狀（須
附繕本）。
                              書記官  葉  政
中    華    民    國    95    年    1     月    4     日
附錄本案論罪科刑條文：
毒品危害防制條例第10條
施用第一級毒品者，處 6 月以上 5 年以下有期徒刑。
施用第二級毒品者，處 3 年以下有期徒刑。


司法院資訊處製作；財團法人民間司法改革基金會備份。
